# 求助陈版主及老师，已签约尚不必在资产负债表列示资本性支出承诺

提问人：q727446006 时间：2021-02-07 15:33:04
上市公司披露的承诺事项内容中这个是什么意思？怎么计算呢。截止资产负债表日，在关于房屋、建筑物及机器设备已签约而尚不必在资产负债表上列示的资本性支出承诺。

回答人：chenyiwei
是指已经获得董事会或股东（大）会授权，或者已经签约的未来购建资产的现金支出承诺。这些承诺尚不满足会计准则下对负债的定义和确认条件，因而尚不能在表内确认，但其后续履行时会造成对未来现金流的压力。